臺灣板橋地方法院刑事判決　　　　　　　　　　　　　九十一年度簡上字第八號
　　上　訴　人　臺灣板橋地方法院檢察署檢察官
　　被　　　告　合滿化學有限公司設臺北縣三重市○○路○段四十三號三樓
　　代　表　人　甲○○
　　被　　　告　乙○○
右列上訴人因被告等違反就業服務法案件，不服本院九十年度重簡字第一六五五號中
華民國九十一年一月十日第一審簡易判決（聲請簡易判決處刑案號：九十年度偵字第
一六八一四、一八九二五號），提起上訴，本院管轄之第二審合議庭改依通常程序審
理，茲判決如左：
    主  文
原判決撤銷。
本件免訴。
    理  由
一、公訴意旨略以：被告乙○○係被告合滿化學有限公司（下稱合滿公司）執行業務
    股東，負責該公司聘僱員工之職務，明知雇主不得未經許可聘僱他人所申請聘僱
    之外國人，竟於民國九十年三月七日某時起，以月薪新台幣（下同）二萬三千元
    之代價，僱用逃離原雇主工作場所之ＣＨＵＡＭＵＡＮＧＰＡＮ  ＰＨＩＴＨＡ
    Ｋ（泰國籍，護照號碼：Ｂ四五六九五二號）在合滿公司擔任清洗空桶之工作，
    迄九十年四月七日下午一時二十分許為警循線查獲。因認被告乙○○違反就業服
    務法第五十三條第三款之規定，涉犯同法第五十八條第一項前段之罪嫌；被告合
    滿公司則應依同法第五十八條第二項、第一項前段之規定論處等語。
二、按犯罪後之法律已廢止其刑罰者，應諭知免訴之判決；又免訴之判決，得不經言
    詞辯論為之，刑事訴訟法第三百零二條第四款、第三百零七條分別定有明文。經
    查，就業服務法業於被告行為後修正，並於九十一年一月二十一日經總統公布，
    自同年月二十三日起生效。依修正後該法第五十七條第一款、第六十三條第一項
    前段規定，雇主聘僱他人所申請聘僱之外國人而應科以刑罰者，以業經主管機關
    裁處罰鍰後，五年內再違反者為限，質言之，即首次違反僅為行政不法，法律已
    廢止其刑罰。本件被告首次違反就業服務法之行為，依上開規定，既經犯罪後之
    法律廢止其刑罰，即應諭知免訴之判決。原審未及審酌法律已廢止此部分刑罰之
    情形，而為被告有罪之判決，自有未洽。上訴意旨執此指摘原審判決不當，為有
    理由，應由本院將原判決撤銷，並改依第一審通常程序審理，爰不經言詞辯論逕
    為諭知免訴之判決。
據上論斷，應依刑事訴訟法四百五十五條之一第一項、第三項、第三百六十九條第一
項前段、第四百五十二條、第三百零二條第四款、第三百零七條，判決如主文。
中      華      民      國      九十一      年      四    月    十二    日
                              臺灣板橋地方法院刑事第四庭
  審判長法  官  許  仕  楓
                                        法  官  游  秀  雯
                                        法  官  李  崇  豪
右正本證明與原本無異
本件不得上訴
                                        書記官  金  和  國
中      華      民      國      九十一      年      四    月    十二    日
附錄本案論罪科刑法條全文：
刑法第二百六十六條第一項
在公共場所或公眾得出入之場所賭博財物者，處一千元以下罰金，但以供人暫時娛樂
之物為賭博者，不在此限。（罰金數額已依罰金罰鍰提高標準條例提高為十倍）
